【裁判字號】    97,交上易,51
【裁判日期】    970630
【裁判案由】    過失傷害
【裁判全文】
臺灣高等法院高雄分院刑事判決        97年度交上易字第51號
上  訴  人  臺灣高雄地方法院檢察署檢察官
被      告  乙○○
上列上訴人因被告過失傷害案件，不服臺灣高雄地方法院97年度
審交易字第57號中華民國97年3 月20日第一審判決（起訴案號：
96年臺灣高雄地方法院檢察署96年度偵字第28814 號），提起上
訴，本院判決如下：
    主  文
原判決撤銷，發回臺灣高雄地方法院。
    理  由
一、上訴意旨略以：告訴人丙○○於民國96年9 月27日前已書寫
    委任狀予其代理人甲○○攜帶到高雄地檢署並當庭呈提，但
    因檢察官疏未將委任狀受理附卷等情，業經公訴人傳喚告訴
    人及其代理人甲○○陳述明確，並有委任狀、委託書影本在
    卷可稽，是應認其已於期限內提出合法之告訴，故告訴人聲
    請上訴非顯無理由等語。
二、原判決略以：(一)本件告訴人即被害人丙○○之母甲○○告訴
    被告乙○○過失傷害案件，起訴書認被告係觸犯刑法第284
    條第1 項前段之過失傷害罪，依同法第287 條前段之規定，
    須告訴乃論。而被告與被害人丙○○間之本件事故係於96年
    4 月7 日發生，致被害人丙○○受有頭部外傷併顱內出血之
    傷害，則丙○○為本件事故之被害人無誤。惟被害人丙○○
    係於74年8 月10日生，於本件事故發生時為年滿20歲之成年
    人，且未婚，故其無法定代理人及配偶，得為其獨立提出告
    訴。(二)又被害人之母甲○○雖於96年9 月17日具狀向臺灣高
    雄地方法院檢察署提出告訴，然具狀人、撰狀人均署名「甲
    ○○」，亦未提出被害人丙○○之委任狀一節，有刑事告訴
    狀1 份在卷可稽，則甲○○該次告訴既未經提出委任狀，自
    無告訴代理權，而不得為合法之告訴。再者，本件亦無刑事
    訴訟法第234 條專屬告訴人、第235 條特定犯罪人之獨立告
    訴人等之情形，故甲○○就本件事故並非專屬告訴人或特定
    犯罪之獨立告訴人。(三)此外，本件遍觀全卷，並未有檢察官
    依利害關係人之聲請或依職權指定代行告訴人之情事，故本
    件並無代行告訴人之存在。
三、原審據此認本件告訴不合法而為公訴不受理之判決，固非無
    見；惟查，告訴人之母甲○○於96年9 月17日具狀向臺灣高
    雄地方法院檢察署提出告訴，雖具狀人、撰狀人均署名「甲
    ○○」等情，有刑事告訴狀1 份在卷可稽，但告訴代理人甲
    ○○於96年9 月27日檢察官偵訊中曾當庭提出告訴人所立之
    委任狀，惟因公訴人疏未當庭受理附卷之事實，業據告訴人
    及其告訴人代理人甲○○陳明在卷，並有委託書附卷可稽（
    見本院卷第17頁），是本件告訴代理人於96年9 月27日之偵
    訊中指訴被告，並經公訴人偵訊被告後，依法對被告提起過
    失傷害之公訴，似非無據。從而，本件被告是否犯有過失傷
    害罪嫌，原審未予詳查，遽認公訴意旨所陳被告之過失傷害
    犯行，未經告訴人告訴而為不受理，容有未恰。上訴意旨執
    此指摘原判決不當，為有理由，自應將原判決撤銷並為被告
    之審級利益，認有必要發回原審法院更為適法之裁判，且不
    經言詞辯論為之。
據上論斷，應依刑事訴訟法第369 條第1 項但書、第372 條，判
決如主文。
中    華    民    國    97    年    6     月    30    日
                  刑事第四庭審判長    法  官  蕭權閔
                                      法  官  陳吉雄
                                      法  官  吳進寶
以上正本證明與原本無異。
不得上訴。
中    華    民    國    97    年    6     月    30    日
                                      書記官  林佳蓉


司法院資訊處製作；財團法人民間司法改革基金會備份。
